臺灣屏東地方法院民事判決　　　　　　　94年度家訴字第11號
原　　　告　樊紹文
訴訟代理人　周　凱
被　　　告　屏東縣榮民服務處
法定代理人　張昭禮
訴訟代理人　吳貴義
上列當事人間請求給付遺產事件，本院判決如下：
    主  文
原告之訴駁回。
訴訟費用由原告負擔。
    理  由
一、原告主張：被繼承人樊繼文係被告所屬榮民，於民國71年10
    月2 日死亡，遺有坐落屏東市○○段440 地號土地及其上建
    物即門牌號碼屏東市瑞光里中橫二巷48號房屋。原告樊紹文
    及乙○○、甲○○均為樊繼文之法定繼承人（乙○○、甲○
    ○部分業經本院另以裁定駁回），其等並於83年8 月31 日
    具狀聲明繼承，業經本院准予備查。上開遺產經被告變賣得
    款新台幣（下同）380,000 元，本應移交與原告，詎被告竟
    將之全數捐助財團法人榮民榮眷基金會。為此請求被告給付
    上開變賣所得款項，並聲明：被告應給付原告380,000 元。
二、按臺灣地區人民與大陸地區人民間之民事事件，除本條例另
    有規定外，適用臺灣地區之法律，台灣地區與大陸地區人民
    關係條例第41條第1 項定有明文。本件為請求給付遺產之民
    事事件，原告為大陸地區人民，被告為台灣地區人民，且台
    灣地區與大陸地區人民關係條例並無其他規定，則依前開法
    條說明，即應適用台灣地區之法律。再按原告之訴，依其所
    述之事實，在法律上顯無理由者，法院得不經言詞辯論，逕
    以判決駁回之，民事訴訟法第249 條第2 項定有明文。又當
    事人適格為訴權存在之要件，並為法院應依職權調查之事項
    ，無論訴訟進行程度如何，均應隨時依職權調查之（最高法
    院85年度台上第905 號判決意旨參照）。復按繼承人有數人
    時，在分割遺產前，各繼承人對於遺產全部為公同共有，為
    民法第1151條所明定；又公同共有物之處分及其他權利之行
    使，除公同關係所由規定之法律或契約另有規定外，應得公
    同共有人全體之同意，同法第828 條第2 項亦有明文。而同
    法第821 條關於分別共有各共有人得就共有物之全部為本於
    所有權請求或為共有人全體之利益為回復共有物之請求之規
    定，於公同共有並不適用之；上訴人未經全體繼承人之同意
    ，即行提起關於公同共有權利之訴訟，自屬不可准許（最高
    法院86年度台上字第3310號判決參照）。又遺產既係公同共
    有，凡公同共有人，就公同權利為訴訟者，乃屬固有之必要
    共同訴訟，應由公同共有人全體共同起訴或被訴，否則即係
    當事人適格有所欠缺（最高法院58年度台上字第2733號判決
    參照）。
三、經查，原告主張被繼承人樊紹文於71年10月2 日死亡，其與
    乙○○、甲○○三人為訴外人樊繼文之兄弟姊妹，乃樊繼文
    之合法繼承人，已向本院聲明繼承，經本院以83年度繼字第
    465 號准予被查在案等情，業據提出本院83年10月13日屏院
    雄民平字第31362 號民事庭通知准予備查函1 紙為證，並經
    本院調閱83年度繼字第465 號卷宗核閱屬實；而乙○○於90
    年間死亡，遺有子女田耀祖、田耀龍、田耀虎、田耀民、田
    珍連、田香連、田友連等7 人；甲○○於92年間死亡，遺有
    子女石國祥、石志平、石嘉平等3 人等情，亦據原告樊紹文
    提出準備書狀陳明在卷，並有其提出經大陸湖南省邵陽市公
    證處公證及財團法人海峽交流基金會驗證之信函1 件為憑，
    堪信為真實。乙○○、甲○○既均於繼承後死亡，其等子女
    及配偶就樊繼文之遺產享有再轉繼承權，因而與原告樊紹文
    同為樊繼文之法定繼承人。又查系爭遺產尚未分割，且無證
    據證明該等再轉繼承人已為拋棄繼承，則依前開說明，系爭
    遺產仍屬各繼承人所公同共有，原告起訴請求被告交付系爭
    遺產變賣所得價款，即須得全體繼承人之同意。原告並未證
    明已得各繼承人全體同意，即逕行提起本件訴訟，其當事人
    適格即有欠缺，其訴顯無理由，爰不經言詞辯論，逕以判決
    駁回之。
四、據上論結，原告之訴顯無理由，依民事訴訟法第78條，判決
    如主文。
中　　華　　民　　國　　94　　年　　10　　月　　31　　日
                  少年及家事庭法　官　楊中琪
正本係照原本作成。
如對判決上訴，須於判決送達後20日內向本院提出上訴狀，其未
表明上訴理由者，應於提出上訴後20日內向本院補提理由書狀（
均須按他造當事人之人數附繕本）。
                              書記官　鄭美雀
中　　華　　民　　國　　94　　年　　11　　月　　2 　　日
